臺灣南投地方法院小額民事判決
111年度投小字第331號
原      告  日盛國際商業銀行股份有限公司

法定代理人  洪主民  
訴訟代理人  黃煜翔  
            陳子安  
被      告  陳妗    

上列當事人間清償借款事件，本院於民國111年10月24日言詞辯
論終結，判決如下：
    主      文
被告應給付原告新臺幣壹萬伍仟玖佰壹拾伍元，及自民國九十八
年二月二十四日起至民國一百零四年八月三十一日止，按週年利
率百分之二十計算之利息，暨自民國一百零四年九月一日起至清
償日止，按週年利率百分之十四點九九計算之利息。
訴訟費用新臺幣壹仟元由被告負擔。
本判決第一項得假執行。但被告如以新臺幣壹萬伍仟玖佰壹拾伍
元為原告預供擔保，得免為假執行。
    事實及理由
壹、程序方面：
一、當事人喪失訴訟能力或法定代理人死亡或其代理權消滅者，
    訴訟程序在有法定代理人或取得訴訟能力之本人承受其訴訟
    以前當然停止。前開承受訴訟人於得為承受時，應即為承受
    之聲明。聲明承受訴訟，應提出書狀於受訴法院，由法院送
    達於他造。民事訴訟法第170條、第175條第1項及第176條分
    別定有明文。經查，原告法定代理人於本院審理期間由郭倍
    廷變更為洪主民，原法定代理人之代理權因而消滅，原告於
    民國111年9月2日具狀聲明由洪主民承受訴訟，並經本院將
    該書狀送達於被告，是本件承受訴訟合於上開法律規定之程
    序，應予准許。
二、訴狀送達後，原告不得將原訴變更或追加他訴。但擴張或減
    縮應受判決事項之聲明者，不在此限。民事訴訟法第255條
    第1項但書第3款定有明文。本件原告起訴時訴之聲明為：被
    告應給付原告新臺幣（下同）15,915元，及自97年11月1日
    起至104年8月31日止，按週年利率20%計算之利息，及自104
    年9月1日起至清償日止，按週年利率14.99%計算之利息。嗣
    於本院111年10月24日言詞辯論期日時變更訴之聲明為：被
    告應給付原告15,915元，及自98年2月24日起至104年8月31
    日止，按週年利率20%計算之利息，及自104年9月1日起至清
    償日止，按週年利率14.99%計算之利息。原告上開所為訴之
    變更，核屬減縮應受判決事項之聲明，與前揭規定相符，應
    予准許。
貳、實體方面：
一、原告起訴主張：被告前於92年10月23日向原告申辦現金卡，
    並簽立ALL PASS現金卡借款約定書，約定貸款額度最高以15
    0,000元為限，利率按週年利率18%計付，如未於約定繳款日
    繳足最低應繳金額者，當月應收利息改以週年利率20%計收
    ；若未依約還款即喪失期限利益，債務視為全部到期。詎被
    告未依約還款，尚欠15,915元未清償，屢經催討仍未清償，
    爰依現金卡契約之法律關係，提起本件訴訟。並聲明：如主
    文第1項所示。
二、被告抗辯略以：簽名確實是其字跡，其有辦現金卡，惟後來
    知道利息很高，所以有貸款全部還掉了，其記憶中是沒有欠
    原告等語資為抗辯。並聲明：原告之訴駁回。
三、法院之判斷：
（一）原告主張被告曾於92年10月23日向原告申請現金卡使用，
      並簽訂ALL PASS現金卡借款約定書等事實，業據其提出與
      所述相符之ALL PASS現金卡借款約定書、貸款申請書、台
      幣客戶基本資料及T24轉催呆查詢等件為證，被告於言詞
      辯論期日到場亦未爭執，本院依調查證據之結果，堪信原
      告前揭主張為真實。
（二）當事人主張有利於己之事實者，就其事實有舉證之責任。
      民事訴訟法第277條本文定有明文。又原告對於自己主張
      之事實已盡證明之責後，被告對其主張，如抗辯其不實並
      提出反對之主張者，則被告對其反對之主張，亦應負證明
      之責，此為舉證責任分擔之原則。經查，原告就被告仍積
      欠債務一節，業已提出上開證據為證，被告雖抗辯全部還
      掉了，其記憶中是沒有欠原告等等，惟未提出對其有利之
      證據，是被告上開抗辯，難認為可採。
四、綜上所述，原告本於現金卡契約之法律關係，請求被告給付
    如主文第1項所示之金額及利息，為有理由，應予准許。
五、本件事證已臻明確，兩造其餘攻擊防禦方法及舉證，核與判
    決結果不生影響，爰不另一一論述，併此敘明。
六、本件係就民事訴訟法第436條之8適用小額訴訟程序所為被告
    敗訴之判決，依同法第436條之20規定，應依職權宣告假執
    行。並依同法第392條第2項規定，依職權宣告被告於預供擔
    保後，得免為假執行。
七、本件訴訟費用額確定為1,000元（即裁判費1,000元），依民
    事訴訟法第78條，由被告負擔。
中　　華　　民　　國　　111 　年　　10　　月　　31　　日
                        臺灣南投地方法院南投簡易庭
                              法  官  丁婉容
以上為正本係照原本作成。
如不服本判決，應於送達後二十日內，向本院提出上訴狀，並表
明上訴理由（上訴理由應表明一、原判決所違背之法令及具體內
容。二、依訴訟資料可認為原判決有違背法令之具體事實。），
如於本判決宣示後送達前提起上訴者，應於判決送達後二十日內
補提上訴理由書（須附繕本），如未於上訴後二十日內補提合法
上訴理由書，法院得逕以裁定駁回上訴；並向本院繳足上訴裁判
費。　　　　　　　　　　　　　　　
中　　華　　民　　國　　111 　年　　10　　月　　31　　日
                              書記官  詹書瑋